【裁判字號】    92,訴,1561
【裁判日期】    920805
【裁判案由】    毒品危害防制條例
【裁判全文】
臺灣臺中地方法院刑事判決                        九十二年度訴字第一五六一號
    公  訴  人  臺灣臺中地方法院檢察署檢察官
    被      告  甲○○
右列被告因違反毒品危害防制條例案件，經檢察官提起公訴（九十二年度毒偵字第一
三七八號）及移
    主  文
甲○○連續施用第一級毒品，累犯，處有期徒刑壹年。扣案之海洛因毒品壹包（驗餘
淨重零點零柒公克，包裝重零點貳零公克）沒收銷燬之、注射針筒貳支均沒收。
    事  實
一、甲○○曾因偽造文書案件，經本院以九十一年度訴字第五九四號判處有期徒刑五
    月確定，於民國（下同）九十一年九月十四日執行完畢。猶不知悔改，前因施用
    毒品案件，經本院以九十一年度毒聲字第六二二號裁定送觀察、勒戒後，認無繼
    續施用毒品傾向，經臺灣臺中地方法院檢察署檢察官於九十一年八月二十二日以
    九十一年度毒偵字第九號不起訴處分確定。詎甲○○復基於概括之犯意，竟自九
    十二年四月中旬起，至同年五月六日下午止，在其位於臺中縣大肚鄉○○村○○
    路六六東一巷十弄十三號住處或加油站廁所內，以將第一級毒品海洛因摻入美娜
    水或食鹽水溶解，再以針筒注射入體內之方式，約每隔三日施用一次，連續施用
    第一級毒品海洛因多次。嗣於九十二年五月一日晚上七時三十分許，與友人顏德
    興（另案偵辦）在臺中縣大肚鄉○○路○段一五八號國祥加油站廁所內，一同施
    打毒品海洛因時，為巡邏員警當場查獲，並扣得注射針筒一支；復於九十二年五
    月七日中午十二時許，在臺中縣大肚鄉○○路○段與營埔巷口為警盤查，自甲○
    ○口袋內扣得注射針筒一支及第一級毒品海洛因一包（驗餘淨重０．０七公克、
    包裝重０．二０公克），並經採尿送驗，均呈嗎啡陽性反應，經本院以九十二年
    度毒聲字第一二二七號裁定送臺灣臺中看守所附設勒戒處所觀察、勒戒後，認有
    繼續施用毒品傾向。
二、案經臺中縣警察局烏日分局報告臺灣臺中地方法院檢察署檢察官偵查起訴，暨同
    署檢察官移送併案審理。
    理  由
一、右揭事實業據被告甲○○於警詢、偵查中及本院審理時坦承不諱，且被告二次為
    警查獲後採集之尿液經送驗結果，確均呈人體吸用海洛因後之嗎啡陽性反應，有
    臺中縣衛生局尿液煙毒檢驗報告書二紙附卷可證，復有注射針筒二支、第一級毒
    品海洛因一包（驗餘淨重０．０七公克、包裝重０．二０公克）扣案可稽。又被
    告前因施用毒品案件，經本院以九十一年度毒聲字第六二二號裁定送觀察、勒戒
    後，認無繼續施用毒品傾向，經臺灣臺中地方法院檢察署檢察官於九十一年八月
    二十二日以九十一年度毒偵字第九號不起訴處分確定，有被告刑案資料查註紀錄
    表在卷足憑。另被告於五年內再犯毒品危害防制條例第十條第一項之施用第一級
    毒品海洛因罪，經本院以九十二年度毒聲字第一二二七號裁定送觀察、勒戒後，
    認有繼續施用毒品之傾向，有臺灣臺中看守所附設勒戒所九十二年五月二十六日
    中所正衛字第０九二０００一八一五號函及所附證明書一份附卷可參；本件事證
    明確，被告犯行堪予認定。
二、核被告所為，係犯毒品危害防制條例第十條第一項施用第一級毒品罪。併案之臺
    灣臺中地方法院檢察署九十二年度毒偵字第一三五０號被告甲○○於九十二年五
    月一日施用第一級毒品海洛因部分，雖未經起訴，惟與本件起訴之施用第一級毒
    品犯行，有連續犯之裁判上一罪關係，本院自得併予審理。被告因施用海洛因毒
    品前之持有海洛因之低度行為，應為其施用之高度行為所吸收，不另論罪。被告
    所為多次施用海洛因毒品行為，時間緊接，所犯罪名相同，顯係基於概括之犯意
    為之，為連續犯，爰依刑法第五十六條之規定以一罪論，並加重其刑。查被告曾
    因偽造文書案件，經本院以九十一年度訴字第五九四號判處有期徒刑五月確定，
    於九十一年九月十四日執行完畢，有臺灣臺中地方法院檢察署刑案資料查註記錄
    表及臺灣高等法院被告全國前案紀錄表在卷可按，其於有期徒刑執行完畢後五年
    以內再犯本件有期徒刑以上之罪，為累犯，應依刑法第四十七條規定加重其刑，
    並遞加重其刑。爰審酌被告前因施用毒品犯行，經觀察、勒戒後，猶故態復萌，
    再施用毒品海洛因不輟，無視於毒品對於自身健康之戕害及國家對於杜絕毒品犯
    罪之禁令，惡性非輕，然被告犯後尚知悔悟，坦承犯行等一切情狀，量處如主文
    所示之刑。扣案之海洛因一包（驗餘淨重０．０七公克、包裝重０．二０公克）
    為第一級毒品，不論屬於犯人與否，應依毒品危害防制條例第十八條第一項前段
    規定沒收銷燬之。另扣案之注射針筒二支，為被告施用毒品海洛因所用之物，且
    為被告所有，業經其供明在卷，應依刑法第三十八條第一項第二款之規定宣告沒
    收。
據上論斷，應依刑事訴訟法第二百九十九條第一項前段，毒品危害防制條例第十條第
一項、第十八條第一項前段、第二十條第三項前段，刑法第十一條前段、第五十六條
、第四十七條、第三十八條第一項第二款，判決如主文。
中      華      民      國    九十二    年      八      月      五      日
                                臺灣臺中地方法院刑事第六庭
        法  官  許  月  馨
右正本證明與原本無異。
如不服本判決，應於判決送達後十日內向本院提出上訴狀，上訴於臺灣高等法院臺中
分院( 須附繕本 )。
                                    書記官
中      華      民      國    九十二    年      八      月      五      日
附錄論罪法條毒品危害防制條例第十條第一項：
施用第一級毒品者，處六月以上、五年以下有期徒刑。


司法院資訊處製作；財團法人民間司法改革基金會備份。
